Inventaris van het archief van L.J.M. Beel [levensjaren 1902-1977] en enige familieleden, 1900-1997
Nationaal Archief, Den Haag
- AANVULLING 1996, X
  - Nederland
    - Bestuur, 1
      - Nederlandse organen, a
        - Bijzonder, 2
          - Buitenland, b
            - Brief van E.N. van Kleffens, minister van Buitenlandse Zaken, aan dr. J.M. Beel, minister van Binnenlandse Zaken, van 3 april 1945 inzake een overleg over hetgeen op het gebied der buitenlandse betrekkingen is verricht en tot stand gebracht; met een rapport van 25 oktober 1943 van de Afdeling Algemeen Secretariaat van het toenmalige Ministerie van Buitenlandse Zaken als bijlage., 258; 2 stukken
            - Stukken betreffende het onderzoek van de commissie Van Rhijn inzake de administratie van de Nederlandse Inlichtingendienst te Lissabon., 1945; 259; 3 stukken
          - Nederland en de bezetting, c
            - Het nog bezette deel van Nederland, 1
              - Stukken betreffende hulpverlening aan het nog bezette gebied van Nederland en planne tot repatriëring van de bevolking in de westelijke provincies., 1944-1945; 260
              - Stukken ingekomen bij dr. L.J.M. Beel, minister van Binnenlandse Zaken, van o.a. de Bevelhebber der Nederlandse Strijdkrachten en de Vertrouwensmannen der Regering., 1945; 261; 1 omslag
            - Het bevrijde deel van Nederland, 2
              - Stukken betreffende het oprichten van een "Tijdelijke Academie", een school voor hoger technisch, universitair en hoger-landbouw-onderwijs en het vertonen van schoolfilms voor de schooljeugd van het lager en uitgebreid lager onderwijs in het bevrijde deel van Nederland., 1945; 262; 5 stukken
              - Stukken betreffende de gezagssituatie in Noord-Brabant en voorbereidingen voor de uitvoering van de Algemene Vorderingsregeling 1944, de voedselvoorziening en de bezoldiging van militairen, zodra Nederland is bevrijd., 1945; 263; 1 omslag
              - Stukken betreffende de algemene en politieke situatie in het Zuiden van Nederland., 1945; 264; 1 omslag
              - Stukken betreffende de socialisatie en nationalisatie van het mijnwezen., 1945, z.j.; 265; 1 omslag
  - Indonesië
    - Staatkundige hervormingen, 1
      - Algemeen, a
        - Stukken betreffende de voorbereidingen tot en uitwerking van de ontwerpovereenkomst van Linggadjati., 1946-1947; 266; 1 omslag
        - Stukken betreffende de onderhandelingen met de Republiek Indonesië inzake de voorwaarden op economisch gebied waaraan door deze moet worden voldaan in het kader van het overeenkomst van Linggadjati., 1946-1947; 267; 1 omslag
        - Stukken betreffende de uitvoering van de overeenkomst te Linggadjati en moeilijkheden, die zich daarbij voordeden., 1947; 268; 1 omslag
        - Nota's en notities van de adviseurs H.N. Dutilh, prof. K.J.L. Enthoven, C.J.H.R. de Waal en prof. mr. W.C. Vegting en mr. H. van Santwijk betreffende het wetsontwerp "Bestuursregeling Indonesië in Overgangstijd" in relatie tot de resolutie van de premiers in Bandoeng., 1948; 269; 1 omslag
      - Buitenlandse aspecten, b
        - Stukken betreffende de opstelling van de Engelse regering inzake het Indonesisch beleid van Nederland in verband met de resolutie van de Veiligheidsraad van 28 januari 1949., 1945-1949; 270; 1 omslag
        - Brieven van C.G.W.H. baron van Boetzelaer van Oosterhout, minister van Buitenlandse Zaken, aan dr. L.J.M. Beel betreffende het mogelijk nemen van diplomatiek stappen bij Amerika en Engeland om steun te krijgen voor de uitwerking van de overeenkomst van Lingadjati; met een bijlage., 1947; 271; 4 stukken
        - Nota's van H.N. Boon, N.N., dr. H.J. van Mook en prof. K.J.L. Enthoven betreffende de internationale betrekkingen met de Nederlandse regering ten aanzien van de ontwikkelingen in Indonesië en de rol van de Veiligheidsraad daarin., 1947-1948; 272; 5 stukken
        - Stukken betreffende de besprekingen van mr. N.S. Blom op 13 en 14 juli 1948 op het State-Departement te Washington gevoerde besprekingen over de bezwaren van de Nederlandse regering tegen het Australisch-Amerikaanse Working-paper., 273; 5 stukken
    - Algemene parlementaire documenten, 2
      - Notulen van de in de periode van 14-22 mei 1947 ten paleize Koningsplein te Batavia gehouden vergaderingen; met bijlagen., 274; 1 omslag
      - Tekst van het "Program Nasional"; met een begeleidend schrijven van T. Klink Schuurman, vice-voorzitter van de Nederlandse delegatie te Batavia, als bijlage., 1948; 275; 2 stukken
      - Teksten van door dr. L.J.M. Beel als Hoge Vertegenwoordiger van de Kroon gehouden redevoeringen en radiotoespraken., 1948-1949; 276; 1 omslag
    - Bestuur, 3
      - Nederlandse organen, a
        - Rapporten van overheidsinstanties en particulieren inzake de toestand in Nederlands-Indië in 1946., 277; 1 omslag
        - Stukken betreffende de evacuatie van geïnterneerden uit het binnenland van Nederlands-Indië uit de kampen en van Nederlanders uit de Republiek Indonesië na de ondertekening van het verdrag van Linggadjati., 1946-1947; 278; 1 omslag
        - Stukken betreffende het instellen van een Commissie-Generaal voor Nederlands-Indië en de door de leden daarna met dr. L.J.M. Beel gevoerde correspondentie., 1946-1947; 279; 1 omslag
        - Stukken betreffende de samenstelling van de Commissie-Generaal en het voornemen om deze begin 1947 uit te breiden of op te heffen., 1946-1947; 280; 1 omslag
        - Correspondentie van M.J.M. van Poll, lid van de Commissie-Generaal voor Nederlands-Indië, met dr. L.J.M. Beel., 1946-1948; 281; 1 omslag
        - Aantekeningen over door ir. L. Neher, minister van Wederopbouw en Volkshuisvesting, als waarnemer, in de periode van 22-30 augustus 1947 met Nederlandse overheidsinstanties gevoerde besprekingen., 282; 1 stuk
        - Stukken betreffende de kandidatuur voor een directeur van de Netherlands Forces Intelligence Service, een Hoofd van het Onderwijsdepartement in Oost-Java, een functionaris op een niet nader genoemde post en één bij de Diplomatieke dienst en een Gouverneur van het te vormen Federaal District Batavia., 1947, 1949; 283; 6 stukken
        - Stukken betreffende het ontslag van luitenant-gouverneur-generaal dr. H.J. van Mook als landvoogd en de weigering van mr. J. Meynen, president-directeur van de Algemeene Kunstzijde Unie N.V. te Arnhem, om hem als zodanig op te volgen., 1947-1948; 284; 1 omslag
        - Analyses van de huidige Indonesische toestand door dr. H.J.E.M. van der Velden en H.W.J. Bosch en een gedelegeerde., 1948; 285; 3 stukken
      - Economie en financiën, b
        - Brief van A.H.J. Lovink, Nederlands ambassadeur in Rusland, betreffende een onderhoud met de Amerikaanse generaal G.C. Marshall over de Westerse samenwerking in Oost-Azië inzake economische en politieke problemen., 1947; 286; 1 stuk
      - Religie, c
        - Stukken betreffende aalmoezeniers-kwestie als gevolg van het voorgenomen ontslag van Hoofdaalmoezenier pater E.I.M. van Voorst tot Voorst S.J. en zijn plaatsvervanger R.H.M. Verhoeven en een daarmee samenhangende nieuwe instructie voor aalmoezeniers., 1947-1948; 287; 1 omslag
      - Militaire kwesties, d
        - Rapporten betreffende de verslechterende verhoudingen met de Republiek Indonesië vanwege schendingen van het verdrag van Linggadjati, het uitbuiten van de zwakke economische positie van Nederland en het militaire verzet, in mei 1947 resulterend in het voornemen van de eerste politionele actie., 288; 1 omslag
        - Stukken betreffende de regeling van militaire samenwerking van het Koninklijk Nederlandsch Indisch Leger met de T.R.I., zoals vastgelegd in artikel 16 in de overeenkomst van Linggadjati., 1947; 289; 1 omslag
        - Telegram van N.N. aan dr. L.J.M. Beel inzake het voornemen van generaal S.H. Spoor en marinecommandant A.S. Pinke ontslag te nemen bij het uitblijven van een gezamenlijk regeling voor de gendarmerie-kwestie; met een bijlage., 1947; 290; 2 stukken
        - Stukken betreffende de recente ontwikkelingen op politiek en militair gebied in de maanden augustus en september 1948., 291; 3 stukken
        - Enige impressies [van een vooraanstaand ambtenaar] uit Batavia in de periode van half september-half oktober 1948, inzake het belang van een tactvol optreden van politici van formaat en ervaring bij de verdere onderhandelingen., 292; 1 stuk
        - Stukken betreffende de militair-politieke ontwikkelingen in Indonesië, die leidden tot het besluit van 18 december 1948 om een tweede politionele actie te begingen; met een bijlage, 1947., 293; 1 omslag
        - Telegrammen van de Netherlands Forces Intelligence Service liaison-officier van het Ministerie van Overzeese Gebiedsdelen aan de Minister; met bijlagen., 1948; 294; 1 omslag
        - Stukken betreffende de periode van 4-18 december gevoerde onderhandelingen, resulterend in het besluit van 18 december om tot een tweede politionele actie over te gaan., 1948; 295; 3 stukken
    - Regionale zaken, 4
      - Federaties en onderlinge samenwerking, a
        - Kort verslag van de bespreking van ir. L. Neher, minister van Wederopbouw en Volkshuisvesting, als waarnemer, met mr. Amir Sjarifoeddin op 14 december 1947 te Batavia betreffende de vorming van een Federatieve eenheid., 296; 1 stuk
        - Brief van minister-president W. Drees aan dr. L.J.M. Beel om zitting te willen nemen in de Commissie van Negen Mannen voor de te beleggen Ronde Tafel Conferentie Nederland-Indonesië; met een bijlage., 1948; 297; 2 stukken
        - Notulen van de besprekingen van vertegenwoordigers van de Nederlandse regering en van de Commissie van Negen Mannen met de Delegatie uit de "Bijeenkomst voor Federaal Overleg" te 's-Gravenhage; met bijlagen., 1948; 298; 1 omslag
        - Notities van mr. W.F. Schokking, minister van Oorlog, aan "oud-minister" L.J.M. Beel van het Kabinetsoverleg van 10 augustus 1948 over de staatsvorm, die Indonesië moet krijgen in verband met de besprekingen met de "Bijeenkomst voor Federaal Overleg"., 299; 4 stukken
        - Ontwerp-richtlijnen van jhr. mr. M. van der Goes-Naters, lid van de Commissie van Negen, overhandigd aan dr. L.J.M. Beel de dag voor zijn vertrek., 1948; 300; 1 stuk
      - Republik: inwendige situatie, b
        - Stukken betreffende de verslechterde situatie in de Republiek sinds de stopzetting van de eerste politionele actie en het voornemen tot vorming van een interim-regering., 1947; 301; 1 omslag
        - Rapport van E.J. baron Lewe van Aduard, lid van de nederlandse Militaire Missie in Japan, voor zijn chef, ter kennisgeving aangeboden aan dr. L.J.M. Beel, betreffende zijn persoonlijke bevindingen tijdens een 14-daags verblijf op Java; met een bijlage., 1948; 302; 2 stukken
        - Nota van een generaal-majoor H.J.C. Buurman van Vreeden inzake de ontwikkeling van machtsverhoudingen in de Republiek sedert het uitbreken van de P.K.I. opstand en adviezen van hem en dr. J.J. van de Velde, regeringsadviseur van politieke zaken van Sumatra, over de rol van de sultan van Jogjakarta in de toekomst., 1948-1949; 303; 1 omslag
        - Stukken betreffende de beslissing van de Nederlandse regering om de Republikeinse regeringspersonen naar Djocja te laten terugkeren als enige mogelijkheid tot het oplossen van de bestuursproblemen., 1949; 304; 3 stukken
      - Republik: onderhangelingen, c
        - Stukken betreffende informatie over drs. Mohammed Hatta, vice-president van de Republiek Indonesië, en Indonesische delegatieleden; met bijlagen, 1945., 1947; 305; 1 omslag
        - Notitie betreffende de door dr. H.J. van Mook ana vice-president drs. Mohammed Hatta gedane voorstellen voor een zetelverdeling in de interim-regering en inzake de onderschatting van onverheidsinstanties van de plebisciet-actie van de Republikeinen., 1948; 306; 1 stuk
        - Adviezen van Nederlandse gedelegeerden en instanties inzake het Aide-Mémoire van de Republikeinse Regering van 10 november 1948 naar aanleiding van de besprekingen te Kalioerang van 4-9 november 1948., 307; 1 omslag
        - Stukken betreffende de houding van de Oost-Indonesische Regering ten aanzien van de oplossing van het Indonesische vraagstuk en de eventuele instelling van een Federale Interim-Regering in het kader van de politieke situatie van dat moment., 1948; 308; 1 omslag
        - Stukken betreffende de positie van de Federalisten en de mogelijke deelname van de Bijeenkomst voor Federaal Overleg aan de preliminaire onderhandelingen van Nederland met de Republiek., 1948-1949; 309; 1 omslag
        - Stukken betreffende de in verband met het besluit van de Veiligheidsraad van 28 januari 1949 getroffen voorbereidingen voor onderhandelingen voor een vervroegde soeveriniteitsoverdracht., 310; 1 omslag
        - Stukken betreffende de in de periode van 14 februari-5 mei 1949 gevoerde onderhandelingen over een vervroegde soevereiniteitsoverdracht., 311; 1 omslag
    - Overige zaken, 5
      - Aantekeningen voor een voordracht van dr. L.J.M. Beel voor de kring Tilburg van de K.V.P. over het Indonesisch beleid., 1948; 312; 1 omslag
- AANVULLING 1997 en 2009, XI
  - Theodoor Antoon Louis Beel (1867-1923), I
    - Drie feestliederen ter gelegenheid van de bruiloft van T.A.L. en mej. Algonda Beel op 19 januari 1898, 381; 1 katern
    - Krantenknipsel over de opening van het slachthuis te Roermond, waarvan T.A.L. Beel directeur was, met een foto en ansichtkaart van het gebouw., 1899-1900, z.j.; 313; 1 omslag
    - Foto's van T.A.L. Beel afzonderlijk en in een gezelschap mannen, bidprentje en kopie van brief over beëindiging van huur van graf, ca. 1900, 1923, 1953 en z.j.; 316; 1 omslag
      Gedeeltelijk in tweevoud.
    - Artikelen van T.A.L. Beel in de Vétérinaire Studenten Almanak, 1905, 1906; 314; 1 deel, 3 stukken
    - Artikelen van T.A.L. Beel in het tijdschrift De Natuur, in 6e jrg. afl. 10, 12 (1901), 7e jrg. afl. 1, 5, 6 (1902), 1901-1902; 315; 5 katernen
    - Foto van T.A.L. Beel met zijn vrouw en met het hele gezin, 1910, 1921 en z.j.; 317; 3 stukken
      Foto van 1910 in tweevoud, verschillend formaat.
    - Foto door Mathieu Koch van de kinderen Beel, 1923; 318; 1 stuk
    - Ontleedkundige Atlas der slachtdieren in verband met de Vleeschkeuringswet door T.A.L. Beel, dierenarts, dir. abattoir Roermond, Leeuwarden 1924; met voorin ingeplakt een In memoriam, 1923, 319; 1 deel
    - Artikel van Ruud Wolters 'Louis Beel': Slachthuisdirecteur en vader van premier' in: RVV-in-formatie, 7e jrg. nr. 3 (maart 1997), 320; 1 katern
    - Anna Maria Aldegonda Beel-Rutten (1873-1922)
      - Bidprentje van Anna Maria Aldegonda Beel-Rutten, echtgenote van Theodoor Anton Louis Beel, moeder van L.J.M. Beel, 1922; 321; 1 stuk
  - Sibilla Catharina Bertha Beel (1900-1977), II
    - Stukken betreffende S.C.B. Beel, 1908-1970; 322; 1 omslag
  - Catharina Th.M.L. Beel (1900-1958), III
    - Foto en bidprentjes van Ine Beel, 1958, z.j.; 323; 3 stukken
  - Lodevicus Joseph Maria Beel (1902-1977), IV
    Zie voor de uitwerking hierna.
  - Maria A. Beel (1906-??), V
    - Poëziealbum en foto van Maria Beel, 1925-1927, 1945, z.j.; 324; 1 deel, 1 stuk
  - Bertha E.Th. Beel (1907-1981), VI
    - Bidprentje van Bep Beel, 1981; 325; 1 stuk
  - Theodoor Dirk Beel (1906-??), VII
    Archivalia betreffende Th.D. Beel zijn te raadplegen in het Katholiek Documentatiecentrum van de Katholieke Universiteit te Nijmegen.
  - Lodevicus Joseph Maria Beel (1902-1977), IV
    - Stukken betreffende zijn persoonlijk leven
      - Foto's van L.J.M. Beel met twee van zijn zussen en van alle kinderen, ca. 1905, z.j.; 326; 3 stukken
      - Akte van benoeming van de Senaat van de Nijmeegse studentenvereniging van de rechtenstudent L.J.M. Beel van 22 oktober 1924 als lid, 327; 1 stuk
      - Foto's van Louis Beel en Jet van der Meulen door Mathieu Koch, 1925; 382; 2 stukken
      - Trouwboekje van Louis Joseph Maria Beel en Henrica Gerardina Maria Josepha van der Meulen van 20 september 1926, met aantekeningen van de geboorten van de kinderen., 383; 1 deel
      - Menukaart van het trouwdiner op 21 september 1926 met foto, gehouden in Café-restaurant 'Lohengrin' te 's Hertogenbosch, met aan de achterzijde handtekeningen van de aanwezigen, 384; 1 stuk
      - Trouwfoto van L.J.M. Beel en H.G.M.J. van der Meulen, 1926; 328; 1 stuk
        Zie voor een groter formaat inv.nr. 404.
      - Foto's van het interieur en exterieur van de woning aan het Ter Pelckwijckpark 7a en omgeving te Zwolle, 1926, 2000; 329; 1 omslag
      - Promotiebul van 6 november 1935, met bijbehorend doosje met lakzegel, 330; 1 stuk, 1 doosje
      - Foto's van dr. L.J.M. Beel, al of niet met andere personen, 1935, 1950, 1963, 1970, z.j.; 385; 13 stukken
      - Foto's van het vertrek van L.J.M. Beel naar Indië en van zijn draaginsignes en de grafsteen van zijn echtgenote en hemzelf, 1947, z.j.; 331; 1 omslag
      - Album met brieven van L.J.M. Beel vanuit Batavia, Paramaribo, Florence en Rome aan zijn zussen Billy, Ine, Marietje en Bep en zijn broer Edmond, 1947-1949, 1964-1965; 332; 1 deel
      - Tweede distributiestamkaart van dr. L.J.M. Beel, 1948; 333; 1 stuk
      - Foto's en menukaart van het diner in hotel 'Esplanade' te Nijmegen ter gelegenheid van het 25-jarig huwelijk van L.J.M. Beel en H.G.M.J. van der Meulen; met op de achterkant handtekeningen van de gasten en foto's van de kinderen, 1951; 334; 1 omslag
      - Foto van dr. L.J.M. Beel met zijn echtgenote op audiëntie bij paus Pius XII, ca. 1955; 386; 1 stuk
      - Foto van een tekening van dr. L.J.M. Beel door Bernard Vlijmen, 1963; 335; 1 stuk
      - Stukken betreffende de benoeming van Dr. Louis Joseph Maria Beel op 5 juni 1967 door Burgemeester en Wethouders van Roermond tot ereburger, 336; 1 omslag
        Foto van de akte in tweevoud. Het origineel is geborgen onder inv.nr. 405.
        Zie voor de tekst van de toespraak inv.nr. 392.
        Zie voor de bijbehorende legpenning inv.nr. 418.
      - Correspondentie met het Algemeen Rijksarchief inzake de in bewaringgeving van gedeelten van het archief van prof. dr. L.J.M. Beel, 1971-1974; 337; 1 omslag
      - Stukken betreffende het overlijden van dr. L.J.M. Beel, 1977; 338; 1 omslag
        Zie ook de inv.nrs. 344, 350, 353, 389.
      - Foto van de woning te Nijmegen, luchtfoto en foto's van de woningen Rijksstraatweg 594 en 596 te Wassenaar en van de woning te Doorn, z.j.; 387; 1 omslag
      - H.G.M.J. Beel-van der Meulen
        - Foto's van H.G.M.J. Beel-van der Meulen als echtgenote en moeder, genomen bij hun woning aan de Rijksstraatweg 594 te Wassenaar., 1946, ca. 1950, z.j.; 388; 6 stukken
        - Uitnodiging van H.M. de Koningin voor de avonddis op paleis Soestdijk op 26 juni 1959 en de tekst van de preek van Mgr. Edmond Beel bij de uitvaartsmis van mevrouw H.G.M.J. Beel-van der Meulen, met bedankkaartje, 1971; 339; 2 stukken
    - Stukken betreffende de ambtelijke loopbaan
      - Hoogleraar
        - Stukken betreffende de benoeming door de Sint-Radboudstichting van dr. L.J.M. Beel als buitengewoon hoogleraar in het bestuursrecht aan de Katholieke Universiteit van Nijmegen, in de faculteit der rechtsgeleerdheid, 1949; 340; 1 omslag
        - Tekst en krantenknipsels betreffende de eerste rede van prof.dr. L.J.M. Beel voor de Nijmeegse Studentenvereniging "Societas Carolina studiosorum Noviomagensium Roland", 1949; 341; 5 stukken
      - Politicus
        - Fotoalbum van dr. L.J.M. Beel voor, tijdens en na zijn politieke loopbaan, met een bidprentje en foto's van de begrafenis, ca. 1935-1977; 389; 1 deel
        - Foto's betreffende de terugkeer van L.J.M. Beel uit Londen bij zijn woning te Eindhoven, 1945; 390; 5 stukken
        - Exemplaren van Trouw en De Nieuwe Dag van 27 juni 1945 met artikelen en foto van de nieuwe regering, het kabinet Schermerhorn-Drees, waarin L.J.M. Beel als Minister van Binnenlandse Zaken zitting nam, 391; 2 stukken
        - Tekst van de rede uitgesproken door dr. L.J.M. Beel tijdens het wekelijks radiokwartier van 21 september 1945 betreffende de zuivering, 342; 1 stuk
        - Diplomatiek paspoort van dr. L.J.M. Beel, 1945-1949; 343; 1 katern
        - Fotoalbum van hoogtepunten uit het leven van dr. L.J.M. Beel, waarin ook documenten zijn ingevoegd, 1945-1977; 344; 1 deel
          Tekst van de toespraak bij de herdenking van de Eerste Vrije Statenvergadering op 15 juli 1955.
          J. van Tijn, 'Wie volgt Beel op?' in: Vrij Nederland, 1971
          .
          'Afscheid van dr. Beel' in: Het Torentje, 26e jrg. nr. 8 (augustus 1972).
          Tekst van toespraak bij het overlijden van zijn vrouw van 8 februari 1971.
          Tekst van toespraak van dr. M. Ruppert n.a.v. het overlijden van dr. Beel, 16 februari 1977.
          Overzicht van de ambtelijke loopbaan van dr. L.J.M. Beel.
          Tekst van toespraak bij de begrafenis van dr. L.J.M. Beel, 1977.
          Tekst van In Memoriam van de Sociëteit te Doorn, 1977.
        - Akte betreffende de toekenning door H.M. de Koningin van de inhuldigingsmedaille aan Dr. L.J.M. Beel, 1948; 345; 1 stuk
          Zie voor de inhuldigingsmedaille inv.nr. 408.
        - Cassetteband met opnamen van toespraken van dr. L.J.M. Beel op 5 april 1948 ter gelegenheid van het 40-jarig bestaan van de coöperatieve Roermondse Eiermijn, op de Steun-Wettig-Gezag dag op 10 september 1955, ter gelegenheid van het 2e lustrum van het Diocesaan-Sociaal-Centrum Roermond op 29 november 1959 en van de uitreiking van het ereburgerschap van Roermond aan L.J.M. Beel en J. Cals op 5 juni 1967, 1948-1967; 392; 1 cassetteband
        - Onderscheidingen, die dr. L.J.M. Beel heeft ontvangen, t.w. Groot-Officier in de Orde van Oranje-Nassau (27 augustus 1948), het Kruis van Verdienste van het Kapittel van de Souvereine en Militaire Orde van Malta (1952).de Orde van Grootkruis in de Orde van St. Olav van Noorwegen (1954), het Grootkruis in de Orde van België (1954), het Grootkruis in de Danebrogorde van Denemarken (1954), het Grootkruis van de Eikenkroon van Luxemburg (1954), het Grootkruis Ster van Ethiopië (1958), het Grootkruis in de Orde van Oranje-Nassau (23 juli 1959), het Grootkruis der Pius-Orde van de Heilige Stoel (1959), het Kruis van Verdienste van het Nederlandsche Roode Kruis (1960), de Orde van burgerlijke en militaire Verdiensten van Adolf van Nassau (1967), het Grootkruis in de Orde van de Nederlandse Leeuw (20 september 1972); met bijlagen, 1948-1977; 346; 1 omslag
          Zie voor een aantal van de onderscheidingen de inv.nrs. 408-411, 414-417.
        - Fotoalbum met foto's van het uitreiken van het Ridderkruis in de Militaire Willemsorde door L.J.M. Beel aan zeven militairen op 19 maart 1949, foto's van de doctoraalbul (1924) en de promotiebul (1935) en van de draaginsignes, 1949, z.j.; 393; 1 deel
        - Akte van benoeming van prof.dr. L.J.M. Beel tot Minister van Staat; met bijlage, 1956; 347; 2 stukken
        - Kopieën van de geboorteaangifte van prinses Maria Christina bij burgemeester F.J. van Beeck Calkoen van Baarn, als ambtenaar van de burgerlijke stand (19 februari 1947) en van de geboorteaangiften van de prinses Willem-Alexander Claus George Ferdinand van Oranje-Nassau (2 mei 1967), prins Johan Friso Bernard Christiaan David van Oranje-Nassau (28 september 1968), prins Constantijn Christof Frederik Aschwin van Oranje-Nassau (14 oktober 1969) en prins Maurits Willem Pieter Hendrik van Oranje-Nassau bij burgemeester jhr. C.J.A. de Ranitz van Utrecht, als ambtenaar van de burgerlijke stand, met foto, waarbij dr. L.J.M. Beel als minister-president respectievelijk als vice-president van de Raad van State als getuige optrad; met een programma van de doopplechtigheid van Constantijn als bijlage (1970), 1947-1970; 348; 1 omslag
      - Vice-president van de Raad van State
        - Stukken betreffende prof.dr. L.J.M. Beel als vice-president van de Raad van State, waaronder de teksten van de redevoeringen, uitgesproken bij zijn aantreden en zijn afscheid, 1959-1972; 349; 1 omslag